【裁判字號】    95,易,1436
【裁判日期】    951226
【裁判案由】    毒品危害防制條例
【裁判全文】
臺灣彰化地方法院刑事判決              95年度易字第1436號
公  訴  人  臺灣彰化地方法院檢察署檢察官
被      告  甲○○
上列被告因違反毒品危害防制條例案件，經檢察官提起公訴（95
年度毒偵字第4003號），被告於準備程序中自白，本院聽取當事
人意見後，合議庭裁定由受命法官獨任進行簡式審判程序，茲判
決如下：
    主  文
甲○○施用第二級毒品，累犯，處有期徒刑伍月，如易科罰金，
以新臺幣壹仟元折算壹日。
    事實及理由
一、犯罪事實：
  (一)甲○○自民國（下同）87年起有麻藥前科，並先後因為施用
    麻藥、無故持有刀械、轉讓禁藥、販賣麻藥等犯罪，經判處
    有期徒刑4月、2月（均為本院87易字113號判決）、7月（本
    院87少連訴8號）、5年3月（本院87少連訴字77號），合併
    定應執行刑6年，87年10月2日入監執行，91年1月24日縮刑
    假釋出監，92年10月28日假釋期滿未經撤銷。甲○○出監後
    ，再度因施用毒品，接受觀察勒戒，94年5月27日勒戒完畢
    出所。甲○○另涉及94年9月中旬至95年5月7日連續多次施
    用安非他命，95年5月30日甫經本院（95易字348號）判處有
    期徒刑7月，甲○○不服提起上訴，95年7月14日起繫屬於臺
    灣高等法院臺中分院審理中（95年9月28日始宣判駁回甲○
    ○上訴）。
  (二)甲○○不知悔改，明知前次施用安非他命之案件尚未二審宣
    判，竟基於施用第二級毒品甲基安非他命之犯意，於95 年9
    月26日下午2時許，在彰化縣社頭鄉○○村○路巷16號住處
    ，以將少許甲基安非他命置於玻璃吸食器內，以燒烤吸食煙
    霧之方式，施用甲基安非他命乙次。嗣於95年9月28日上午
    10 時30分許，在彰化縣社頭鄉○○村○○路1號前，為警查
    獲，帶回警局驗尿，呈現「甲基安非他命」陽性反應。
二、認定事實之證據及理由：
  (一)被告於警、偵訊、及本院審理中，對於上述施用第二級毒品
    事實，均坦白承認。
  (二)被告係於95年9月28日13時01分，經臺灣彰化地方法院檢察
    署委託警方採集被告尿液送驗結果，呈「甲基安非他命」陽
    性反應，此有彰化田中分局委託檢驗尿液代號與真實姓名對
    照表、詮昕科技股份有限公司95年10月9日報告編號0000000
    0號濫用藥物尿液檢驗報告各1紙附警卷、偵查卷可稽。
  (三)被告前經觀察勒戒，94年5月27日勒戒執行完畢出所，此有
    臺灣高等法院被告前案紀錄表可參。被告前既曾因施用毒品
    案件，經觀察、勒戒執行完畢釋放後5年內，再犯本案施用
    毒品罪，依毒品危害防制條例第23條第2項之規定，屬應依
    法論罪科刑之行為。
  (四)被告自白於上述時間，有施用第2級毒品甲基安非他命1 次
    等語，與事證相符，應堪採信。本案事證明確，被告上開犯
    行洵堪認定。
三、論罪科刑：
  (一)按甲基安非他命為毒品危害防制條例第2 條第2 項第2 款所
    明定之第2 級毒品。核被告所為，係犯同條例第10條第2 項
    之施用第2級毒品罪。被告持有第2級毒品之低度行為，為施
    用之高度行為所吸收，不另論持有毒品之罪。
  (二)被告前次94年9月中旬至95年5月7日之連續施用安非他命犯
    行，95年9月28日始經由臺灣高等法院臺中分院95上易字891
    號判決駁回其上訴。本件施用毒品時間雖在前案事實審之宣
    判日前，但刑法自95年7月1日起大幅修正，已刪除刑法第56
    條連續犯規定，故95年7月1日以後之犯罪，再無「連續犯」
    可言，故本次95年9月26日之施用犯行，與前次判決事實之
    間，無「連續犯」之裁判上一罪可言。又前次判決既然認定
    施用毒品為一次一罪，數罪之間因為罪名相同，構成連續犯
    ，並無集合犯關係。故本次95年9月26日施用犯行，亦與前
    次事實無集合犯之概括一罪可言，故不受前判決既判力拘束
    ，應依法論科。
  (三)被告有犯罪事實欄內之徒刑執行經過，此有臺灣高等法院被
    告前案紀錄表可證，其於5年內故意再犯本案有期徒刑以上
    之罪，為累犯，應依刑法第47條第1項之規定加重其刑。
  (四)量刑審酌：被告前經觀察、勒戒後，仍未能徹底戒絕毒品
    。被告明知前案施用毒品罪尚在高等法院審理中，竟不知
    收斂，再度施用毒品，視司法為無物，實應譴責。被告自
    述因為每天凌晨一、二點要收割玉米，生活日夜顛倒，養成
    依賴安非他命提神之惡習，但畢竟施用毒品不是正途，也非
    每個夜生活的人都在吸毒，被告數年來沒有決心戒毒，只能
    歸責於自己，所謂提神之說也是推託之詞。施用毒品雖然
    直接戕害一己之身體健康，但被告已離婚，交往朋友益加複
    雜，對於人生影響甚大，惟被告已坦承犯行，態度良好等一
    切情狀，量處如主文所示之刑，並認以新臺幣1,000元折算1
    日為適當，而諭知易科罰金之折算標準。
  (五)至於警方扣案白色結晶9包（淨重約10公克）、空塑膠袋1包
    （內附5個小塑膠分裝袋）及棉布手套乙只，被告否認為其
    所有，而檢察官並未將上述結晶體送鑑定，無法證明是違禁
    物，此部分待檢察官完成鑑定後，再另行單獨聲請沒收。
四、適用法條：
  (一)刑事訴訟法第273條之1第1項、第310條之2、第454條第1項
    。
  (二)毒品危害防制條例第10條第2項，刑法第11條、第47條第1項
    、第41條第1項前段，判決如主文。
本案經檢察官鮑慧忠到庭執行職務。
中    華    民    國    95    年    12    月    26    日
                  刑事第一庭    法  官  葉明松
以上正本證明與原本無異。
如不服本判決，應於判決送達後10日內，向本院提出上訴狀 (須
附繕本)。
中    華    民    國    95    年    12    月    26    日
                                書記官  于淑真
附錄本案判決論罪科刑法條：
毒品危害防制條例第10條
施用第1級毒品者，處6月以上5年以下有期徒刑。
施用第2級毒品者，處3年以下有期徒刑。


司法院資訊處製作；財團法人民間司法改革基金會備份。
